# 股份支付情况下，净资产收益率计算

提问人：青涩橄榄 时间：2019-02-13 00:09:44
假设期初净资产 1000 ，本期净利润 600 ， 4 月股份支付影响金额 400 ，计算：
扣非前净资产收益率：600/(1000+600/2+400/2)=40%扣非后净资产收益率：（600+400）/(1000+600/2+400/2)=66.67%,这种计算方法是否正确。扣非前后，加权平均净资产的金额是一样的吗？

回答人：chenyiwei
首先，对于股份支付费用是否为非经常性损益的问题，还是要注意谨慎处理。
一般理解，除了 IPO 申报期间一次性计入费用（无等待期）的股份支付费用可以作为非经常性损益以外，其他情形下的股份支付费用都应作为经常性损益。
其次，如果本案例中将股份支付费用列入非经常性损益是合理的，则你的处理还是合理的。由于股份支付费用与资本公积相对应，股份支付本身不影响净资产总额，故对于股份支付增加的资本公积，也应采用与净利润相同的方式，按 “全年发生额/2” 纳入加权平均净资产的计算。
另外，除了 “同一控制下合并中被合并方在合并日前的净利润” 这一非经常性损益指标会影响加权平均净资产以外，其他非经常性损益项目都不影响加权平均净资产。